# 计提安全生产费

提问人：深圳 - 何 时间：2015-06-25 22:04:51
陈版，在审计一家申报IPO的企业时，企业产品属于危险品，企业未计提专项储备，财政部分别在 2006 和 2012 年发布了安全生产费的规定，现补提安全生产费， 2007 到 2011 是按 2006 年的规定计提。 2012 年开始按最新规定计提。我这样理解对吗？

回答人：chenyiwei
赞同你的理解。安全生产费的计提和使用属于财务政策而不是会计政策，因此不存在追溯调整的问题。应如你所言，“2007到 2011 是按 2006 年的规定计提。 2012 年开始按最新规定计提”，这种计提标准的变更不属于会计政策或会计估计的变更。